【裁判字號】    97,易,445
【裁判日期】    970331
【裁判案由】    竊盜
【裁判全文】
臺灣高雄地方法院刑事判決               97年度易字第445號
公  訴  人  臺灣高雄地方法院檢察署檢察官
被      告  己○○
                    現於臺灣高雄看守所
上列被告因竊盜案件，經檢察官提起公訴（97年度偵字第3062號）
，被告於本院準備程序中為有罪之陳述，經本院裁定依簡式審判
程序審理，判決如下：
    主  文
己○○犯竊盜罪共拾壹罪，均累犯，各處如附表所示之刑。應執
行有期徒刑貳年陸月。
    事 實 及 理 由
一、己○○於民國91年間、92年間分別因施用毒品等案件，經本
    院以91年度訴字第2106號及92年度訴字第1352號分別判處有
    期徒刑6 月及1 年確定，2 罪接續執行年，於94年3 月30日
    縮短刑期假釋出獄，嗣於94年間復因施用毒品及搶奪等案件
    ，經臺灣高等法院高雄分院以94年度上訴字第1799號及94年
    度上訴字第1443號分別判決有期徒刑1 年8 月及10月確定，
    嗣經裁定減刑為有期徒刑10月及5 月，應執行有期徒刑1 年
    2 月確定，並撤銷上開假釋，執行殘刑1 月14日後接續執行
    上開有期徒刑1 年2 月，於96年8 月9 日縮短刑期執行完畢
    。詎猶不知悔改，竟分別意圖為自己不法所有，於如附表所
    示之時間、地點，以附表所示之方式，竊取如附表所示之物
    品。嗣於97年1 月20日晚上9 時許，在其位於高雄市○○區
    ○○路26巷19號之住處，為警循線查獲。
二、本件被告己○○所犯為死刑、無刑徒刑或最輕本刑為3 年以
    上有期徒刑以外之罪，其於準備程序中就被訴犯罪事實，為
    有罪之陳述，經法官告知簡式審判程序之旨，並聽取當事人
    之意見後，依刑事訴訟法第273 條之1 第1 項規定，裁定進
    行簡式審判程序，合先指明。
三、上揭犯罪事實，業據被告己○○於警詢、檢察官訊問及本院
    審理時均能坦承不諱，核與證人即被害人卯○○○、甲○○
    、丑○○、庚○○○、丙○○、寅○○、曾秋娥、壬○○、
    辛○○、戊○○、丁○○於警詢中證述遭竊盜之情節均相符
    合，另證人即榮大當鋪負責人癸○○於警詢中對於被告持如
    附表編號3 、11所示之手機1 支、液晶電視1 台前往「榮大
    當鋪」典當之情節亦證述歷歷，並有如附表編號3 、10、11
    所示之手機2 支及液晶電視1 台扣案可稽，其中手機2 支已
    經分別發還被害人戊○○、丑○○，液晶電視1 台則責由證
    人癸○○保管，另有高雄市當鋪收當物品登記簿（日報表）
    1 份、扣押筆錄、扣押物品目錄表各2 份、贓物認領保管單
    2 張、保管條1 張、監視器翻拍照片3 張、照片18張附卷可
    稽。是被告之自白已有相當之證據資料予以補強，且與事實
    相符，應堪作為本件之證據使用。從而，本案事證明確，被
    告犯行堪予認定，應依法論科。
四、核被告己○○所為，均係犯刑法第320 條第1 項之普通竊盜
    罪11次。被告所犯上開11次竊盜犯行間，犯意各別，行為互
    殊，應分論併罰。另被告前於91年間、92年間分別因施用毒
    品等案件，經本院以91年度訴字第2106號及92年度訴字第
    1352 號 分別判處有期徒刑6 月及1 年確定，2 罪接續執行
    年，於94年3 月30日縮短刑期假釋出獄，嗣於94年間復因施
    用毒品及搶奪等案件，經臺灣高等法院高雄分院以94年度上
    訴字第1799號及94年度上訴字第1443號分別判決有期徒刑1
    年8 月及10月確定，嗣經裁定減刑為有期徒刑10月及5 月，
    應執行有期徒刑1 年2 月確定，並撤銷上開假釋，執行殘刑
    1 月14 日 後接續執行上開有期徒刑1 年2 月，於96年8 月
    9 日縮短刑期執行完畢，有臺灣高等法院被告全國前案紀錄
    表1 紙附卷可稽，被告於上開有期徒刑執行完畢5 年內，故
    意再犯本件有期徒刑以上之罪，為累犯，應依刑法第47條第
    1 項規定，加重其刑。爰審酌被告身值壯年，竟不思以正當
    途徑獲取財物，而任意竊取如附表所示被害人之財物，行為
    確有不該，且犯行多達11次，惡性非淺，惟念其犯後尚能坦
    承犯行，態度良好，且有部分竊得之物已經被害人領回，有
    贓物認領保管單2 紙在卷可稽，及其犯罪之動機、手段、目
    的及所生之危害等一切情狀，分別酌情量處如主文所示之刑
    ，並定其應執行之刑，以資儆懲。
據上論斷，應依刑事訴訟法第273 條之1 第1 項、第284 條之 1
、第299 條第1 項前段，刑法第320 條第1 項、第47條第1 項、
第51條第5 款，刑法施行法第1 條之1 ，判決如主文。
本案經檢察官乙○○到庭執行職務。
中    華    民    國    97    年    3     月    31    日
                  鳳山刑事第一庭      法  官  陳盈吉
以上正本證明與原本無異。
如不服本判決，應於判決送達後10日內，向本院提出上訴狀。
中    華    民    國    97    年    3     月    31    日
                                      書記官  陳展榮
附錄本判決論罪科刑法條：
刑法第320條第1項
意圖為自己或第三人不法之所有，而竊取他人之動產者，為竊盜
罪，處5 年以下有期徒刑、拘役或500 元以下罰金。
附表：
┌──┬────┬─────┬─────────┬────────┬───┬────────┐
│編號│犯罪時間│犯罪地    │犯罪事實（新臺幣）│方式            │扣案物│所犯罪名及刑度  │
├──┼────┼─────┼─────────┼────────┼───┼────────┤
│1   │96年12月│高雄市三民│竊取卯○○○所有置│徒手            │      │犯刑法第320 條第│
│    │間某日  │區○○○路│於門外之安全帽1頂 │                │      │1 項普通竊盜罪，│
│    │        │699巷22號 │（價值1,000元）   │                │      │處有期徒刑3 月。│
├──┼────┼─────┼─────────┼────────┼───┼────────┤
│2   │96年12月│高雄市三民│竊取甲○○所有之筆│先拿取甲○○放置│      │犯刑法第320 條第│
│    │9日上午 │區○○路26│記型電腦壹台（價值│於門外鞋櫃內之鑰│      │1 項普通竊盜罪，│
│    │11 時25 │巷3號     │36,000元）        │匙後進入室內竊取│      │處有期徒刑5 月。│
│    │分許    │          │                  │（侵入住宅部分未│      │                │
│    │        │          │                  │據告訴）        │      │                │
├──┼────┼─────┼─────────┼────────┼───┼────────┤
│3   │97年1月1│高雄市三民│竊取丑○○所有三星│趁被害人不注意之│手機1 │犯刑法第320 條第│
│    │日18時許│區○○街  │ANYCALL SGH-D908手│際，竊取其置於桌│支    │1 項普通竊盜罪，│
│    │        │511號（麵 │機1支（價值3,000元│上之手機。      │      │處有期徒刑4 月。│
│    │        │店）      │）                │                │      │                │
├──┼────┼─────┼─────────┼────────┼───┼────────┤
│4   │97年1月 │高雄市三民│竊取庚○○○所有蒸│徒手竊取        │      │犯刑法第320 條第│
│    │初某日中│區○○路  │籠及炊具（價值800 │                │      │1 項普通竊盜罪，│
│    │午12時40│273號（小 │元）              │                │      │處有期徒刑3 月。│
│    │分許    │吃店）    │                  │                │      │                │
├──┼────┼─────┼─────────┼────────┼───┼────────┤
│5   │97年1月 │高雄市三民│竊取丙○○所有自小│徒手竊取停放於路│      │犯刑法第320 條第│
│    │11日上午│區○○○路│貨車電瓶1個（價值 │邊D6-4450號自小 │      │1 項普通竊盜罪，│
│    │9時許   │691號     │500元）           │貨車電瓶        │      │處有期徒刑3 月。│
├──┼────┼─────┼─────────┼────────┼───┼────────┤
│6   │97年1月 │高雄市三民│竊取寅○○所有之汽│趁寅○○住處後門│      │犯刑法第320 條第│
│    │11日18時│區○○○路│車電瓶3個（價值   │未鎖之際入內竊取│      │1 項普通竊盜罪，│
│    │30分許  │681之2號  │7,500元）         │（侵入住宅部分未│      │處有期徒刑4 月。│
│    │        │          │                  │據告訴）        │      │                │
├──┼────┼─────┼─────────┼────────┼───┼────────┤
│7   │97年1月 │高雄市三民│竊取子○○所有置於│趁子○○停放於路│      │犯刑法第320 條第│
│    │13日14時│區○○路40│車內之之白色華碩手│邊之9N-711號白色│      │1 項普通竊盜罪，│
│    │25分許  │巷28號    │機1支             │計程車車門未鎖之│      │處有期徒刑4 月。│
│    │        │          │                  │際徒手竊取。    │      │                │
├──┼────┼─────┼─────────┼────────┼───┼────────┤
│8   │97年1月 │高雄市三民│竊取壬○○所有不鏽│徒手竊取門外之水│      │犯刑法第320 條第│
│    │15日某時│區○○○路│鋼水錶蓋1個（價值 │錶蓋。          │      │1 項普通竊盜罪，│
│    │        │689巷6號  │1,000 元）        │                │      │處有期徒刑3 月。│
├──┼────┼─────┼─────────┼────────┼───┼────────┤
│9   │97年1月 │高雄市三民│竊取辛○○所有不鏽│徒手竊取。      │      │犯刑法第320 條第│
│    │15日某時│區○○○路│鋼水錶蓋、電池1 包│                │      │1 項普通竊盜罪，│
│    │        │689巷12號 │、安全帽1 頂（價值│                │      │處有期徒刑3 月。│
│    │        │          │共約1,350 元）    │                │      │                │
├──┼────┼─────┼─────────┼────────┼───┼────────┤
│10  │97年1月 │高雄市三民│竊取戊○○所有    │趁戊○○不注意之│手機1 │犯刑法第320 條第│
│    │16日23時│區○○路  │SAGEM X501型手機1 │際，竊取其置於桌│支    │1 項普通竊盜罪，│
│    │20分許  │630號（大 │支（價值1萬元）   │上手機。        │      │處有期徒刑4 月。│
│    │        │都會網咖）│                  │                │      │                │
├──┼────┼─────┼─────────┼────────┼───┼────────┤
│11  │97年1月 │高雄市三民│竊取丁○○所有液晶│趁丁○○住處大門│液晶電│犯刑法第320 條第│
│    │17日上午│區○○路26│電視壹台（價值2萬 │未鎖之際入內竊取│視1台 │1 項普通竊盜罪，│
│    │7時55分 │巷11號    │5,000 元）        │。（侵入住宅部分│      │處有期徒刑5 月。│
│    │許      │          │                  │未據告訴）      │      │                │
└──┴────┴─────┴─────────┴────────┴───┴────────┘


司法院資訊處製作；財團法人民間司法改革基金會備份。
